【裁判字號】    99,監,31
【裁判日期】    990630
【裁判案由】    許可監護人行為
【裁判全文】
臺灣士林地方法院民事裁定                99年度監字第31號
聲  請  人  甲○○
上列聲請人聲請許可監護人行為事件，本院裁定如下：
    主  文
受監護宣告之人乙○○所有坐落於臺北市○○區○○段二小段
294 地號（面積：41平方公尺、權利範圍：480 分之1） 、295
地號（面積：166 平方公尺、權利範圍：480 分之1） 、永平段
三小段103 地號（面積：930 平方公尺、權利範圍：480 分之1
）、104 地號（面積：77平方公尺、權利範圍：480 分之1） 、
275 地號（面積：384 平方公尺、權利範圍：480 分之1） 、
276 地號等土地（面積：719 平方公尺、權利範圍：480 分之1
）暨其上永平段三小段30093 建號即門牌號碼臺北市○○○路○
段258 巷50弄8 號（面積：102 平方公尺、權利範圍：24分之1
）之建物，准予變賣。
聲請程序費用由受監護宣告之人乙○○之財產負擔。
    理  由
一、本件聲請意旨略以：聲請人為受監護宣告之人乙○○之監護
    人，黃志生長期患有精神分裂症，未見改善，聲請人本於手
    足之情，特加照顧，茲因經年累月之照護，除一般日常生活
    支出外，遇就診時又有額外醫療費用，為籌措黃志生所需費
    用，爰請求准予變賣黃志生名下所有坐落於臺北市○○區○
    ○段二小段294 、295 地號、同段三小段103 、104 、275
    、276 地號之土地，暨同段三小段30093 建號即門牌號碼臺
    北市○○○路○ 段258 巷50弄8 號之建物，以維黃志生之利
    益等語。
二、按監護人對於受監護宣告之人之財產，非為受監護宣告之人
    之利益，不得使用、代為或同意處分。監護人為下列行為，
    非經法院許可，不生效力：(一)代理受監護宣告之人購置或處
    分不動產。(二)代理受監護宣告之人，就供其居住之建築物或
    其基地出租、供他人使用或終止租賃。民法第1113條、第
    1101條第1 項、第2 項分別定有明文。次按民法總則中華民
    國97年5 月2 日修正之條文施行前，已為禁治產宣告者，視
    為已為監護宣告，並於修正施行後，適用修正後之規定。民
    法規定之禁治產或禁治產人，自修正施行後，一律改稱為監
    護或受監護宣告之人；施行前所設置之監護人，於修正施行
    後，適用修正後之規定。修正之民法總則第14條至第15條之
    2 及民法親屬編第四章之規定，自公布後1 年6 個月施行。
    民法總則施行法第4 條第2 項、第4 條之1 、第4 條之2、
    民法親屬編施行法第14條之2 、第14條之3 亦有明文。
三、經查，聲請人主張之上揭事實，業據提出戶籍謄本、土地及
    建物登記謄本、本院90年度禁字第74號民事裁定影本、醫療
    費用收據、國民年金保險費繳款單、全民健康保險繳納保險
    費證明、國民年金繳費證明等件為證，堪信聲請人之主張為
    真實。
四、本院審酌受監護宣告之人乙○○人名下確有上開不動產，且
    既經本院裁准為受監護宣告之人，聲請人長期支出其日常生
    活所需費用確屬負擔，是聲請人主張為黃志生之利益，有變
    賣其財產以籌措醫療費用，尚非無據，聲請人聲請變賣乙○
    ○所有如主文所示之不動產，核無不合，應予准許。
五、又按監護人應以善良管理人之注意，執行監護職務。又監護
    人於執行監護職務時，因故意或過失，致生損害於受監護人
    者，應負賠償之責。且法院於必要時，得命監護人提出監護
    事務之報告、財產清冊或結算書，檢查監護事務或受監護人
    之財產狀況。民法第1113條準用同法第1100條、第1109條第
    1 項、第1103條第2 項規定均有明示，則本件聲請人即監護
    人變賣受監護宣告之人乙○○之不動產，就變賣所得之金錢
    ，自應妥適管理，並使用於黃志生之照護所需費用，併予敘
    明。
六、依非訟事件法第21條第1 項、民法第1103條第1 項後段，裁
    定如主文。
中    華    民    國    99    年    6     月    30    日
                  家事庭  法  官  陳文通
以上正本證明與原本無異。
如對本裁定抗告，應於裁定送達後10日內向本院提出抗告狀。
中    華    民    國    99    年    6     月    30    日
                          書記官  陳玉瓊

司法院資訊處製作；財團法人民間司法改革基金會備份。
